【裁判字號】    95,簡上,1322
【裁判日期】    951229
【裁判案由】    恐嚇
【裁判全文】
臺灣高雄地方法院刑事判決            95年度簡上字第1322號
上  訴  人  丁○○
即  被  告
上列上訴人因恐嚇案件，不服本院高雄簡易庭95年度簡字第6193
號第一審刑事簡易判決（聲請簡易判決處刑案號：臺灣高雄地方
法院檢察署95年度偵字第16309 號），提起上訴，本院管轄之第
二審合議庭審理、判決如下：
    主  文
上訴駁回。
    事實及理由
一、本案經本院審理結果，認原審認定被告丁○○涉犯刑法第30
    5 條、第55條、第2 條第1 項前段、修正前刑法第41條第1
    項前段、罰金罰鍰提高標準條例第1 條前段、廢止前罰金罰
    鍰提高標準條例第第2 條之以加害生命、身體之事，恐嚇他
    人，致生危害於安全，處拘役伍拾日，如易科罰金，以銀元
    佰元即新臺幣玖百元折算壹日等，其認事、用法均無不合
    ，量刑亦稱允當，應予維持，並引用原審判決書記載之事實
    、證據及理由（詳如附件）。
二、上訴人即被告之上訴意旨略以：伊雖有承於上揭時間撥打乙
    ○○上開電話之事實，惟伊只是想與許妙菁交友，因對方沒
    有回應，故伊亦未說些什麼話就掛斷電話云云。
三、經查：
壹、關於證據能力之認定：按被告以外之人（包括證人、鑑定人
    、告訴人、被害人及共同被告等）於審判外之陳述雖不符刑
    事訴訟法第159 條之1 至之4 等四條之規定，而經當事人於
    審判程序同意作為證據，法院審酌該言詞陳述或書面陳述作
    成時之情況，認為適當者，亦得為證據；當事人、代理人或
    辯護人於法院調查證據時，知有刑事訴訟法第159 條第1 項
    不得為證據之情形，而未於言詞辯論終結前聲明異議者，視
    為有前項之同意，同法第159 條之5 定有明文。立法意旨在
    於傳聞證據未經當事人之反對詰問予以核實，原則上先予排
    除。惟若當事人已放棄反對詰問權，於審判程序中表明同意
    該等傳聞證據可作為證據；或於言詞辯論終結前未聲明異議
    ，基於尊重當事人對傳聞證據之處分權，及證據資料愈豐富
    ，愈有助於真實發見之理念，且強化言詞辯論主義，使訴訟
    程序得以順暢進行，上開傳聞證據亦均具有證據能力。本件
    證人乙○○於警詢中之證言，與證人乙○○、許妙菁、許闕
    春香於檢察官偵訊時所為之陳述及上開偵卷第6 頁至第14頁
    、第29頁至37頁之0000000000號手機通聯往來調閱查詢單、
    被告全戶戶籍資料之證據資料，當事人於本院95年12月19日
    審判程序時，均明示同意作為證據，本院審酌上開筆錄作成
    時，較無人情施壓或干擾，亦無不當取供之情形，認為以之
    作為本案之證據亦屬適當，是其上開證言及證據資料，均俱
    有證據能力。
貳、關於實體部分
  (一)被告於民國（下同）95年3 月30日下午4 時20分許起至同日
    下午5 時50分許，以其申請之0000000000號行動電話撥打許
    妙菁之父乙○○申裝在高雄市前鎮區凱旋市場巷103 號住處
    之00-00000000 號市內電話，因受話方不予理會，而多次撥
    打乙○○上開市內電話之事實，業證人即告訴人乙○○於警
    詢、偵訊中證述綦詳（見同上署95年度偵字第16309 號卷，
    以下簡稱偵卷，偵卷第4 、18、27頁），核與證人許妙菁亦
    證述：伊行動電話接到一通恐嚇電話不久後，對方又撥打上
    開市內電話等語（見偵卷第26頁）情節大致符合，互核與證
    人許闕春香結證之恐嚇情節（見偵卷第43頁）亦相吻合，再
    互核與被告於本院95年12月19日審判時供述：「95 年3月30
    日那天我確實在雜誌上看到交友的電話，而撥打該高雄的電
    話，.... ， 我撥打的次數應該有三次以上」等語（見本院
    95年度簡上字第1322號卷，以下簡稱：本院卷，第47頁）情
    節大致相符，並有上開95年3 月30日16時21分45秒、16時24
    分45秒、17時31分56秒、17時41分27秒分別有被告之000000
    0000號行動電話與證人乙○○上開00-0000000號市內電話間
    156 秒、13秒、35秒、1 秒之通聯紀錄，同日17時38分35秒
    、17時44分25秒分別有被告上開門號與證人乙○○申請之00
    00000000號行動電話間38秒、3 秒之通聯紀錄，有通聯調閱
    查詢單、和信電訊股份有限公司雙向通聯紀錄查詢單在卷可
    稽（見偵卷第10頁至第12頁、第34頁、第35頁），是本件被
    告以其申請之0000000000號行動電話多次撥打證人許妙菁之
    父乙○○住處之00-00000000 號市內電話與證人乙○○申請
    之0000000000號行動電話之事實，洵堪認定。
  (二)復查，被告於上揭時地撥打電話，以加害生命、身體之事，
    恐嚇乙○○、許闕春香，致生危害於安全，並致其心生畏怖
    乙節，業據證人即告訴人乙○○於警詢、偵訊中證述我於95
    年3 月30日17時30分許在家中接獲一名男子電話恐嚇我，要
    我注意自身安全及將女兒照顧好，並罵了一些三字經，且撥
    打很多次，是用0000000000之號碼撥打等語綦詳（見偵卷第
    4 頁、第18頁、第27頁），核與證人許妙菁於偵查中亦證稱
    ：伊行動電話接到一通恐嚇電話不久後，對方又撥打上開市
    內電話等語（見偵卷第26頁）情節大致相符，再互核與證人
    許闕春香結證稱：對方先說「我要找許妙菁，後來又罵幹你
    娘、臭雞巴，你給我小心一點，我要你死很難看」，且一個
    小時中對方撥電話進來又掛斷，播進來又掛斷等語（見偵卷
    第43頁）情節相符，復核對比較上開通聯調閱查詢單、和信
    電訊股份有限公司雙向通聯紀錄查詢單之95年3 月30日16時
    21分45秒、16時24分45秒、17時31分56秒、17時41分27秒分
    別有被告之0000000000號行動電話與證人乙○○上開00-000
    00 00 號市內電話間156 秒、13秒、35秒、1 秒之通聯紀錄
    ，同日17時38分35秒、17時44分25秒分別有被告上開門號與
    證人乙○○申請之0000000000號行動電話間38秒、3 秒之通
    聯紀錄（見偵卷第10頁至第12頁、第34頁、第35頁），往來
    之時差秒數間隔、通聯長短時間以觀，本件證人許妙菁、許
    闕春香上開證述情節，均核與告訴人指訴及證述情節大致相
    符。再者，證人許妙菁、許闕春香、乙○○與被告素不相識
    、並無任何宿怨仇隙，且上開三位證人住居高雄地區，而被
    告住居桃園地區，雙方遠隔亦無任何利害關係，亦為被告於
    偵審時所是認，再衡情證人許妙菁、闕春香當無甘冒偽證罪
    責，羅織誣陷被告之動機及必要，堪信證人乙○○、許闕春
    香之證詞應屬可採，而被告所辯與事實、經驗法則不符，應
    無可信。是本件被告於上揭時地並有以上開言語侮辱、恐嚇
    告訴人乙○○及證人許闕春香，並致其心生畏怖之事實，應
    堪認定。
  (三)末查，被告先於95年7 月13日偵訊時供述伊有上開撥打電
    話，惟對方沒有接通，所以伊並沒有說話（見偵卷第23頁）
    等語，嗣其於95年9 月13日偵訊時供述伊有打電話，但沒
    有恐嚇他們等語，復其於95年12月19日審判時供述伊確實
    有打電話過去要交朋友而已等語，前後已屬三種不同版本供
    述，另參以告訴人於受被告上開95年3 月30日下午5 時50分
    許恐嚇後，旋即於同日晚上6 時35分許，報警並於同日晚上
    6 時35分起至55分止，完成製作報案警詢筆錄（見偵卷第4
    頁至第5 頁），且告訴人當場對員警表示被告係以上開內容
    恫嚇，並有被告所使用電話0000000000號顯示，並詳載於上
    開警詢筆錄內，亦有告訴人乙○○警詢筆錄在卷可佐，再互
    核上開0000000000號行動電話與證人乙○○上開00-0000000
    號市內電話間156 秒、13秒、35秒、1 秒之通聯紀錄，同日
    17 時38 分35秒、17時44分25秒分別有被告上開門號與證人
    乙○○申請之0000000000號行動電話間38秒、3 秒之通聯紀
    錄往來之時差秒數間隔、通聯長短時間以觀，足證告訴人係
    遭被告以言語恐嚇，其非但應對被告所使用之恫嚇內容、恫
    嚇次數印象深刻，尚且心生畏懼即刻而急於將受恐嚇之不利
    內容當場報案知告承辦員警，立即尋求援助排除侵害之當下
    記憶係最鮮明、深刻，有其可信情況之憑據，是告訴人之指
    述內容與事實、經驗法則符合，殊足可信。至於本件證人丙
    ○○、戊○○係被告父母親，且於本院95年12月19日審判時
    均證述渠二人沒有聽到被告與告訴人上開談話內容，且被告
    撥打上開電話時，渠二人均未在現場等語（見本院卷第43頁
    至第45頁）綦詳。是證人丙○○、戊○○既未聽到或看到被
    告與告訴人上開談話內容，亦且未在現場，其上開證述內容
    尚不足對被告有利之證明，附此敘明。
  (四)綜上，被告所辯與事實、經驗法則不符，顯為卸責之詞，實
    無可信。是本件被告於上揭時地並有以上開言語侮辱、恐嚇
    告訴人乙○○及證人許闕春香，並致其心生畏怖之事證明確
    ，其上開犯行應堪認定。
、被告行為後之本案刑法等相關法律變更、適用
一、按被告行為後，刑法及刑法施行法業於94年2 月2 日經總統
    以華總一義字第09400014901 號令修正公布，並於95年7 月
    1 日施行（下稱新刑法，修正前刑法下稱舊刑法），參酌最
    高法院95年5 月23日刑事庭第8 次會議決議，新刑法第2 條
    第1 項之規定，係規範行為後法律變更所生新舊法律比較適
    用之準據法，於新刑法施行後，應適用新刑法第2 條第1 項
    之規定，為「從舊從輕」之比較。另於比較時應就罪刑有關
    之共犯、未遂犯、想像競合犯、牽連犯、連續犯、結合犯，
    以及累犯加重、自首減輕暨其他法定加減原因（如身分加減
    ）與加減比例等一切情形，本於統一性及整體性原則，綜其
    全部罪刑之結果而為比較。本院審酌：(一)易科罰金部分：被
    告行為後，罰金罰鍰提高標準條例第2 條業已刪除，而刑法
    第41條第1 項前段關於易科罰金之折算標準已由舊法之銀元
    100 元、200 元、300 元修正為新臺幣1,000 元、2,000 元
    、3, 000元，因屬科刑規範事項之變更，其折算標準為裁判
    時所應諭知，自有就新舊法規定比較之必要，經比較新舊法
    結果，以被告行為時之舊法較為有利於被告。(二)罰金刑部分
    ：被告行為後，刑法第33條第5 款業已修正施行，修正後刑
    法第33條第5 款規定「罰金：新臺幣1,000 元以上，以百元
    計算之。」，與修正前刑法第33條第5 款規定「罰金：1 元
    以上。」不同。比較新舊法結果，以舊法較有利於行為人。
    (三)想像競合犯部分：對被告而言並無有利或不利之情形，自
    不生新舊法比較之問題。(四)被告行為後，業已增訂刑法施行
    法第1 條之1 ，並規定：「中華民國94年1 月7 日刑法修正
    施行後，刑法分則編所定罰金之貨幣單位為新臺幣。94年1
    月7 日刑法修正時，刑法分則編未修正之條文定有罰金者，
    自94年1 月7 日刑法修正施行後，就其所定數額提高為30倍
    。但72年6 月26日至94年1 月7 日新增或修正之條文，就其
    所定數額提高為3 倍」。是就現行刑法中，有關於罰金刑處
    罰之規定已有修正，惟經比較增訂之刑法施行法第1 條之1
    與被告行為時之罰金罰鍰提高標準條例第1 條前段、現行法
    規所定貨幣單位折算新台幣條例第2 條結果，二者規定適用
    之結果並無不同。從而，因本案涉及法律變更，且以舊刑法
    有利於被告，參諸前開最高法院決議意旨，依新刑法第2 條
    第1 項前段規定，自應適用最有利於被告之舊刑法。
二、核被告丁○○所為，係犯刑法第305 條恐嚇危害安全罪。查
    被告自95年3 月30日16時20分許起至17時50分許，接續撥打
    數通電話恐嚇乙○○、許闕春香之舉動，時間緊接，應視為
    單一之恐嚇行為，其以一行為同時恐嚇乙○○、許闕春香2
    人，觸犯2 恐嚇罪，為想像競合犯，應從一重論以一恐嚇罪
    。原審判決亦審酌被告僅因受話人未予理會，即出言恐嚇乙
    ○○、許闕春香，顯然對於乙○○、許闕春香之人格未予尊
    重，行為實有可議之處，犯後亦否認犯行，態度欠佳等一切
    情狀，量處如主文所示之刑，並依修正前刑法第41條第1 項
    前段規定，諭知易科罰金之折算標準之認事、用法核無違誤
    ，所處之刑亦屬適當，是被告上訴意旨之上開指摘原判決之
    其未為上開恐嚇危害安全犯行誤判刑法第305 條恐嚇危害安
    全罪不當而請求撤銷原判決，為無理由，應予駁回。
據上論斷，應依刑事訴訟法第455 條之1 第1 項及第3 項、第37
3 條、第368 條，判決如主文。
本案經檢察官甲○○到庭執行職務。
中    華    民    國    95    年    12  月    29      日
                  刑事第三庭  審判長法  官  田平安
                                    法  官  郭瓊徽
                                    法  官  施添寶
中    華    民    國    95    年    12    月    29    日
以上正本證明與原本無異。
不得上訴。
                                    書記官  陳威志
附件：臺灣高雄地方法院95年度簡字第6193號刑事簡易判決處刑
      書。


司法院資訊處製作；財團法人民間司法改革基金會備份。
